【裁判字號】    98,上易,1301
【裁判日期】    980603
【裁判案由】    詐欺
【裁判全文】
臺灣高等法院刑事判決                98年度上易字第1301號
上  訴  人
即  被  告  乙○○
                    （現於臺灣桃園女子監獄執行中）
上列上訴人因詐欺案件，不服臺灣臺北地方法院98年度易字第
828號，中華民國98年4月29日第一審判決（起訴案號：臺灣臺北
地方法院檢察署98年度偵字第1831號），提起上訴，本院判決如
下：
    主  文
上訴駁回。
    理  由
一、按刑事訴訟法第三百五十條、第三百六十一條、第三百六十
    二條、第三百六十七條規定，不服地方法院之第一審判決而
    上訴者，須提出上訴書狀，並應敘述具體理由，為上訴必備
    之程式；其所提出之書狀未敘述上訴理由，或僅曾以言詞陳
    述上訴理由者，均應於上訴期間屆滿後二十日內補提理由書
    於第一審法院。第一審法院經形式審查，認逾期未補提上訴
    理由者，應定期間先命補正；逾期未補正者，為上訴不合法
    律上之程式，應以裁定駁回。倘已提出上訴理由，但所提非
    屬具體理由者，則由第二審法院以上訴不合法律上之程式，
    判決駁回。又上揭所稱上訴應敘述具體理由之規定，乃係民
    國九十六年之新增修正者，稽其立法理由，要在於「請求第
    二審法院撤銷、變更原判決，自須提出具體理由」，以有效
    節制濫行上訴，俾有限之司法資源得以妥適利用。是所謂具
    體理由，必係依據卷內既有訴訟資料或提出新事證，指摘或
    表明第一審判決有何採證認事、用法或量刑等足以影響判決
    本旨之不當或違法，而構成應予撤銷之具體事由，始克當之
    ；倘僅泛言原判決認定事實錯誤、違背法令或量刑太重，而
    未依上揭意旨指出具體事由，或形式上雖已指出具體事由，
    然該事由縱使屬實，亦不足以認為原判決有何不當或違法者
    ，皆難謂係具體理由。
二、本件原判決認定上訴人即被告乙○○有如其事實欄所載之詐
    欺犯行，因而論處上訴人以詐欺之罪刑。係依憑上訴人之自
    白、證人甲○○之指述、雅虎奇摩會員i2coach帳號註冊資
    料、證人甲○○上網所見雅虎奇摩拍賣網頁及其與上訴人自
    九十七年七月十一日下午三時二十一分起至翌日下午三時三
    十三分止之MSN電腦線上通話紀錄等證據資料而為論斷。已
    詳敘所憑證據及認定之理由。經核原判決之採證並無違反經
    驗及論理等證據法則，其依所確認之事實而為法律之適用，
    亦無違誤。上訴人不服原審判決，提起上訴。其上訴理由僅
    泛稱：上訴人無詐欺之心，否則不會將門票返還，且已深知
    悔悟，與被害人和解，請輕判拘役天數云云，就原判決認定
    事實、適用法律及量刑等事項，有何不當或違法之處，並未
    具體指摘，自非屬上訴第二審之具體理由。且刑罰之量定，
    為法院得依職權自由裁量之事項，苟於法定刑度之內，予以
    量定，且客觀上並無明顯濫權之情形者，自不容當事人任憑
    主觀意見，指摘其違法、失當。原判決對本件法定刑為五年
    以下有期徒刑、拘役或科或併科（銀元）一千元以下罰金之
    詐欺取財罪，於依累犯之規定加重其刑後，審酌上訴人有多
    項前科，素行不佳，且曾有詐欺前科經法院判處罪刑確定，
    猶不知惕悟，再度利用網路交易詐騙無辜被害人，及本案詐
    騙金額僅新台幣二千元，被害人損害尚微，且上訴人已於原
    審坦認犯行，非全無悔改之意，併其犯罪目的、動機、手段
    、犯後態度等一切情狀，量處拘役五十九日，並諭知易科罰
    金以新臺幣一千元折算一日，係在適法範圍內行使裁量權，
    亦核無量刑違法或不當之情事。另原審係認定上訴人已將甲
    ○○原有之門票寄還，但未將現金二千元退還，並非認定上
    訴人未返還門票，且上訴人於原審即表示認罪，並供稱已請
    其母把錢還給被害人了等語（見原審卷第五二頁反面），原
    審於量刑時就上訴人前述之主張自已審酌。是上訴人空言請
    求輕判拘役天數云云，尚不足以影響原判決之本旨，顯係就
    原判決認定事實、適用法律及量刑等事項，有何不當或違法
    之處，並未具體指摘，自非屬上訴第二審之具體理由。其上
    訴不合法律上之程式，爰不經言詞辯論予以駁回。
三、據上論斷，應依刑事訴訟法第三百六十七條前段、第三百七
    十二條，判決如主文。
中    華    民    國    98    年    6     月    3     日
                刑事第十八庭審判長法  官  吳鴻章
                                  法  官  周政達
                                  法  官  徐昌錦
以上正本證明與原本無異。
不得上訴。
                                  書記官  王韻雅
中    華    民    國    98    年    6     月    3     日


司法院資訊處製作；財團法人民間司法改革基金會備份。
